臺灣臺北地方法院刑事裁定　
111年度單禁沒字第313號
聲  請  人  臺灣臺北地方檢察署檢察官
被      告  劉恩隆



上列聲請人聲請單獨宣告沒收違禁物（108年度聲沒字第183號）
，本院裁定如下：
    主  文
扣案附表所示之物，均沒收銷燬之。
其餘聲請駁回。
    理  由
一、聲請意旨略以：被告劉恩隆因違反毒品危害防制條例案件，
    業經臺灣臺北地方檢察署（下稱臺北地檢署）檢察官以104
    年度毒偵字第2628號及105年度毒偵字第126、384號為不起
    訴處分確定。惟扣案第二級毒品甲基安非他命1包（驗餘淨
    重0.7487公克）、2包（共驗餘淨重0.7257公克）及1包（驗
    餘淨重0.1797公克）等共4包，與含第二級毒品甲基安非他
    命之玻璃球吸食器1個，均屬違禁物，爰依法聲請單獨宣告
    沒收銷燬。
二、按法院認為聲請單獨宣告沒收有理由者，應為准許之裁定，
    刑事訴訟法第455條之36第2項定有明文。又違禁物得單獨宣
    告沒收；而查獲之第一、二級毒品，不問屬於犯罪行為人與
    否，均沒收銷燬之，刑法第40條第2項及毒品危害防制條例
    第18條第1項前段亦有明定。
三、經查：
㈠、被告前於民國104年7月3日凌晨2時許，在其位於新北市○○區○○○路00號1102室之住處，施用第二級毒品甲基安非他命1次，嗣於同日晚間6時40分許，在臺北市○○區○○○路0段000巷0號前為警查獲施用第二級毒品甲基安非他命案件，經本院以104年度毒聲字第551號裁定送觀察、勒戒後，因對該裁定聲明不服，經臺灣高等法院以105年度毒抗字第39號裁定駁回抗告，而於105年3月11日入法務部矯正署新店戒治所施以觀察、勒戒後，因認無繼續施用毒品傾向，業經臺北地檢署檢察官以107年度毒偵字第2009號為不起訴處分確定；其另分別於104年12月22日凌晨2時許、105年1月11日凌晨0時許，均在上址住處，施用第二級毒品甲基安非他命各1次，於執行前揭觀察、勒戒後，經檢察官以105年度毒偵字第126、384號為不起訴處分確定等情，有該等裁定、不起訴處分書及臺灣高等法院被告前案紀錄表可參，並經本院核閱上開案卷屬實。
㈡、扣案附表編號所示之物，經送鑑定結果，均檢出第二級毒品
    甲基安非他命成分，有附表「卷證索引」欄所示扣押物品目
    錄清單及毒品鑑定書可憑，是扣案如附表所示之物，確皆為
    毒品危害防制條例第2條第2項第2款之第二級毒品甲基安非
    他命無訛，不問屬於犯人與否，均應依毒品危害防制條例第
    18條第1項前段之規定，宣告沒收銷燬之，聲請人之聲請於
    法有據，應予准許。又盛裝該等毒品之外包裝袋，因皆與其
    上所殘留之毒品難以析離，且均無析離之實益與必要，俱應
    視同毒品一併沒收銷燬。至等該毒品送鑑時，經鑑定機關另
    取樣鑑驗部分，因均已不存在，爰皆不予宣告沒收銷燬。
㈢、至聲請意旨固聲請就「吸食器1組」宣告沒收銷燬之，然被告
    前述施用毒品案件中扣得之吸食器，均已經臺北地檢署命令
    銷燬，此部分為聲請意旨贅載乙情，有本院公務電話紀錄1
    份、臺北地檢署檢察官扣押（沒收）物品處分命令2份可查
    （104年度毒偵字第2628號卷第121頁，105年度毒偵字第126
    號卷第77頁，本院卷第23頁），是含有第二級毒品甲基安非
    他命成分之吸食器既已經檢察官命令銷燬，本院自無重複宣
    告沒收銷燬之必要，此部分之聲請與法有違，應予駁回。
四、依刑事訴訟法第220條、第455條之36第2項，裁定如主文。
中　　華　　民　　國　　111 　年　　4 　　月　　15　　日
　　　　　　　　　刑事第十二庭  法　官　陳冠中
上正本證明與原本無異。
如不服本裁定，應於裁定送達後5日內向本院提出抗告狀。
                                書記官  涂曉蓉
中　　華　　民　　國　　111 　年　　4 　　月　　15　　日
附表：
編號 項目 數量 鑑驗內容 相關案號 卷證索引 1 白色結晶 1袋 經鑑驗（淨重0.7490公克，取樣0.0003公克，驗餘淨重0.7487公克），檢出第二級毒品甲基安非他命成分 偵查案號：104年度毒偵字第2628號 保管字號：104年度青字第1972號 臺北市政府警察局松山分局扣押物品清單、交通部民用航空局航空醫務中心104年8月26日航藥鑑字第0000000號毒品鑑定書（104年度毒偵字第2628號卷第58、59-1頁） 2 白色結晶 2袋 經鑑驗（淨重共0.7260公克，取樣共0.0003公克，驗餘淨重共0.7257公克），均檢出第二級毒品甲基安非他命成分 偵查案號：105年度毒偵字第126號 保管字號：105年度青字第876號 臺北市政府警察局中山分局扣押物品清單、交通部民用航空局航空醫務中心105年3月21日航藥鑑字第0000000號毒品鑑定書（105年度毒偵字第126號卷第68、69頁） 3 白色微黃結晶 1袋 經鑑驗（淨重0.1800公克，取樣0.0003公克，驗餘淨重0.1797公克），檢出第二級毒品甲基安非他命成分 偵查案號：105年度毒偵字第384號 保管字號：105年度青字第772號 臺北市政府警察局松山分局扣押物品清單、交通部民用航空局航空醫務中心105年3月28日航藥鑑字第0000000號毒品鑑定書（105年度毒偵字第384號卷第49、50頁）